臺灣臺東地方法院刑事判決　　　　　　　 95年度易字第315號
公　訴　人　臺灣臺東地方法院檢察署檢察官
被　　　告　甲○○
　　　　　　　　　　(另案於臺灣武陵東戒治所戒治中)
指定辯護人　本院公設辯護人　丁經岳
上列被告因竊盜等案件，經檢察官提起公訴 (95年度偵字第1971
號、第1972號、第1973號)暨移送併案審理 (95年度偵字第2094
號、95年度偵字第2894號)，本院於訊問被告後，被告為認罪之
答辯，經合議庭裁定認本件宜由受命法官獨任進行簡式審判程序
審理，嗣經檢察官聲請改依協商程序，判決如下：
    主      文
甲○○共同連續攜帶兇器逾越牆垣於夜間侵入住宅竊盜，累犯，
處有期徒刑壹年，扣案之螺絲起子壹支沒收之; 又竊盜，累犯，
處有期徒刑陸月; 又偽造署押，足以生損害於他人，累犯，處有
期徒刑參月，新竹縣警察局竹北分局湖口分駐所之警詢筆錄、逮
捕通知書、權利告知書上及臺灣新竹地方法院檢察署偵訊筆錄及
限制住居具結書上，偽造「壬○○」之署押共拾枚 (署名伍枚、
指印伍枚)均沒收之; 應執行有期徒刑壹年捌月，扣案之螺絲起
子壹支、新竹縣警察局竹北分局湖口分駐所之警詢筆錄、逮捕通
知書、權利告知書上及臺灣新竹地方法院檢察署偵訊筆錄及限制
住居具結書上，偽造「壬○○」之署押共拾枚 (署名伍枚、指印
伍枚)均沒收之。
    事實及理由
一、犯罪事實:
(一)甲○○前曾因違反麻醉藥品管理條例、竊盜、強盜等案件，
    分別經臺灣桃園地方法院、臺灣高等法院及本院以82年度訴
    字第934號、83年度上訴字第1552號、87年度訴字第37號判
    處有期徒刑6月、3年、3年，定應執行刑6年5月，於民國88
    年10月21日縮刑假釋出獄，91年7月23日假釋期滿執行完畢
    ，猶不知悔改，竟基於意圖為自己不法所有之概括犯意，
    先於93年9月9日17時許，前往桃園縣平鎮市○○路○段31巷6
    號丁○○住處，徒手毀壞該住處前門喇叭鎖 (屬門扇)後進
    入屋內 (侵入住宅部分未據提出告訴)，竊取丁○○所有之
    黃金項鍊1條及K金項鍊2條，得手後據為己有。又與周朝
    清 (另案判決確定)共同基於意圖為自己不法所有之概括犯
    意 (甲○○則承前之概括犯意)，於93年10月20日上午7時30
    分許，在新竹市○○路與國光街口，共同以電線接線方式，
    啟動竊取庚○○所有之車號AI-5066號自小客車，得手後駛
    離。復共同承前意圖為自己不法所有之概括犯意，於同年
    月27 日上午8時許，在新竹縣竹北市○○○路旁停車場，見
    辛○○所有之車號JT-1699號自小客車停放於路旁，乃推由
    周朝清下手，甲○○在旁把風，共同竊取車號JT-1699號之
    車牌2 面，得手後改懸掛於原竊得之車號AI-5 066號自小客
    車上。又共同承前之概括犯意，於同日中午12時15分許，
    侵入戊○○位在桃園縣楊梅鎮○○里○○鄰○○路78巷3號之
    住宅內(侵入住宅部分未據告訴)，竊取陳女所有之金嗓點歌
    機、擴大器、麥克風、無線接收器各1組，得手後於新竹縣
    湖口鄉和興村和興88號空地前為警查獲。復共同承前之概
    括犯意，於93年12月2日19時30分許，先由甲○○持其所有
    客觀上足供兇器使用之螺絲起子1支，夥同周朝清逾越己○○○位於桃園縣龍潭鄉上林村溝西81之2號住處之牆垣，侵
    入住宅內，竊得己○○○管領持有之舊版新臺幣千元鈔5 張
    ，嗣經己○○○察覺有異，報警處理，為警採驗現場遺留之
    煙蒂，鑑得其上遺有周朝清之唾液DNA反應，始查知上情。
(二)甲○○於93年10月27日因上述竊盜案件 (即戊○○被竊部分
    )為警逮捕時，為逃避刑責，竟冒用壬○○之名義應訊，並
    基於偽造署押之犯意，接續在新竹縣警察局竹北分局湖口分
    駐所之警詢筆錄、逮捕通知書、權利告知書上及臺灣新竹地
    方法院檢察署偵訊筆錄及限制住居具結書上，偽造壬○○簽
    名及捺指印，足以生損害於壬○○。
(三)甲○○又另行基於意圖為自己不法所有之犯意，於94年12月
    19日15時許，侵入臺北縣八里鄉○○○路5號之9丙○○住處
    （侵入住宅部分未據提出告訴），見丙○○所使用之車號
    Q2-6822號自小客車鑰匙未取下，竟徒手竊取之，得手後據
    為己有。
(四)案經桃園縣政府警察局平鎮分局報請臺灣桃園地方法院檢察
    署呈請臺灣高等法院檢察署檢察長令轉臺灣臺東地方法院檢
    察署檢察官偵查起訴。新竹縣警察局竹北分局報請臺灣新竹
    地方法院檢察署及桃園縣警察局平鎮分局報請臺灣桃園地方
    法院檢察署呈請臺灣高等法院檢察署檢察長令轉臺灣臺東地
    方法院檢察署檢察官移送併案審理。
二、理由:
(一)據以論罪之證據名稱:
 1、被告於偵查中及本院審理時之自白。
 2、證人即被害人丁○○、庚○○、辛○○、戊○○、己○○○
    、丙○○於警詢及證人丁○○、丙○○於偵查中之證詞。
 3、證人即共同被告周朝清於警詢及偵查中之證述。
 4、內政部警政署刑事警察局93年10月5日刑醫字第0930190204
    號號鑑驗書、94年2月21日刑紋字第0940024287號鑑驗書 (
    起訴書誤載為94年2月14日，參新竹地檢署93年度偵字第550
    2號卷第116頁)、94年10月28日刑醫字第0940165050號鑑驗
    書、95年3月27日刑醫字第0950027087號鑑驗書各1份。
 5、車輛竊盜、車牌失竊資料個別查詢報表-查詢車輛認可資料1
    紙、贓物認領保管單4紙。新竹縣警察局竹北分局湖口分駐
    所警員查證報告1紙。
 6、新竹縣警察局竹北分局湖口分駐所之警詢筆錄、逮補通知書
    、權利告知書，臺灣新竹地方法院檢察署偵訊筆錄、限制住
    居具結書各1份。
 7、現場照片8張。
(二)被告行為後，刑法及其施行法於95年7月1日修正施行。修正
    後刑法第2條第1項之規定係規範行為後法律變更所生新舊法
    律比較適用之準據法，雖亦經修正，但因屬適用法律之準據
    法，本身尚無比較新舊法之問題，應一律適用修正後刑法第
    2條第1項之規定，為從舊從輕之比較。而刑法修正之比較新
    舊法，應就罪刑有關之共犯、未遂犯、想像競合犯、牽連犯
    、連續犯、結合犯，以及累犯加重、自首減輕暨其他法定加
    減原因 (如身分加減)與加減例等一切情形，本於統一性及
    整體性原則，綜其全部罪刑之結果而為比較 (最高法院95年
    度第8次刑事庭會議關於刑法94年修正施行後之法律比較適
    用決議參照)。茲就本案罪刑涉及法律變更之部分，比較新
    、舊法如下：
  1.被告所犯刑法第320條第1項普通竊盜罪，其罰金刑之法定刑
    為得科銀元500元以下罰金，依刑法施行法第1條之1規定：
    「中華民國94年1月7日刑法修正施行後，刑法分則編所定罰
    金之貨幣單位為新臺幣。94年1月7日刑法修正時，刑法分則
    編未修正之條文定有罰金者，自94年1月7日刑法修正施行後
    ，就其所定數額提高為30倍。但72年6月26日至94 年1月7日
    新增或修正之條文，就其所定數額提高為3倍」，及刑法第3
    3條第5款罰金刑業由「罰金：1元以上 (指銀元)」修正為「
    罰金：新臺幣1,000元以上，以百元計算之」，即刑法法定
    本刑中列有罰金刑者，其法定最低度罰金刑因之提高等規定
    觀之，被告所犯該罪，所得科處之罰金刑最高額為新臺幣15
    ,000 元、最低額為新臺幣1,000元。然依被告行為時即舊刑
    法第33條第5款規定之罰金最低額銀元1元，依罰金罰鍰提高
    標準條例第1條前段規定，提高為10倍計算，前開罰金刑，
    最高額為銀元5,000元，最低額為銀元1元，再依現行法規所
    定貨幣單位折算新臺幣條例第2條規定以3倍折算後，最高額
    雖與新法同為新臺幣15,000元，然最低額僅為新臺幣3元。
    是以比較上述修正前、後之刑罰法律，自以被告行為時即修
    正前關於科處罰金刑之法律較有利於被告。
  2.修正前刑法第28條規定：「二人以上共同實施犯罪之行為者
    ，皆為正犯。」；修正後刑法第28條規定：「二人以上共同
    實行犯罪之行為者，皆為共犯。」。而本件被告所為之行為
    ，無論依修正前、後之刑法第28條均構成共同正犯，是修正
    後刑法第28條規定，並無較有利於被告，參酌最高法院95年
    度第21次刑事庭會議決議意旨，自應適用裁判時法論處。
  3.刑法第56條連續犯之規定業於94年2月2日修正公佈刪除，是
    於新法修正施行後，被告連續竊盜之數行為，即須分論併罰
    。此刪除雖非犯罪構成要件之變更，但顯已影響行為人刑罰
    之法律效果，自屬法律有變更，依新法第2條第1項規定，比
    較新、舊法結果，仍應適用較有利於被告之行為時法律即舊
    法論以連續犯。
  4.刑法第47條累犯之規定，因本件被告所犯為故意犯罪，故依
    修正前刑法第47條或修正後刑法第47條第1項規定，均構成
    累犯，對被告並無有利或不利之情形，參酌最高法院95 年
    度第21次刑事庭會議決議意旨，自應適用裁判時法論處。
  5.刑法第51條第5款規定：「數罪併罰，宣告多數有期徒刑者
    ，於各刑中之最長期以上，各刑合併之刑期以下，定其刑期
    。但不得逾20年。」修正後刑法第51條第5款規定：「宣告
    多數有期徒刑者，於各刑中之最長期以上，各刑合併之刑期
    以下，定其刑期。但不得逾30年。」比較結果，修正後刑法
    並非較有利於被告，依刑法第2條第1項前段之規定，仍應依
    修正前刑法，是併應依修正前第51條第5款定其應執行之刑
    。
三、本案經檢察官與被告於審判外達成協商之合意且被告已認罪
    ，其合意內容為：被告願受科刑範圍為共同連續攜帶兇器逾
    越牆垣竊盜部分有期徒刑1年，普通竊盜部分6月，偽造署押
    部分3月，應執行有期徒刑1年8月。經查，上開協商合意並
    無刑事訴訟法第455條之4第1項所列情形，檢察官聲請改依
    協商程序而為判決，核屬正當，本院爰於協商合意範圍內而
    為協商判決。
四、協商判決除有刑事訴訟法第455條之4第1項第1款於本訊問程
    序終結前，被告撤銷協商合意或檢察官撤回協商聲請者；第
    2款被告協商之意思非出於自由意志者；第4款被告所犯之罪
    非第455條之2第1項所定得以協商判決者；第6款被告有其他
    較重之裁判上一罪之犯罪事實者；第7款法院認應諭知免刑
    或免訴、不受理者情形之一，及違反同條第2項「法院應於
    協商合意範圍內為判決；法院為協商判決所科之刑，以宣告
    緩刑、2年以下有期徒刑、拘役或罰金為限」之規定者外，
    檢察官與被告均不得上訴。
五、應適用之法條：依刑事訴訟法第455條之4第2項、第455條之
    8，刑法第2條第1項前段、第28條、(修正前)第56條、第321
    條第1項第1款、第2款、第3款、第320條第1項、第217條、
    第47條第1項、(修正前)第51條第5款、第219條、(修正前)
    第38條第1項第2款，罰金罰鍰提高標準條例第1條前段，判
    決如主文。
六、如有上開可得上訴情形，得自收受判決送達之日起10日內，
    向本院提出上訴書狀，上訴於第二審法院。
本案經檢察官乙○○到庭執行職務。
中　　華　　民　　國　　96　　年　　2 　　月　　 2　　日
                  刑事第二庭    法  官  曾宗欽
以上正本證明與原本無異。
如不服本判決，應於判決送達後10日內向本院提出上訴狀（須附
繕本）。
「切勿逕送上級法院」
                                書記官　沈茜庭
中　　華　　民　　國　　96　　年　　2 　　月　　 2　　日
附錄本案論罪科刑法條全文：
刑法第320條第1項：
意圖為自己或第三人不法之所有，而竊取他人之動產者，為竊盜
罪，處5年以下有期徒刑、拘役或5百元以下罰金。
中華民國刑法第321條
（加重竊盜罪）
犯竊盜罪而有左列情形之一者，處 6 月以上、 5 年以下有期徒刑：
一  於夜間侵入住宅或有人居住之建築物、船艦或隱匿其內而犯之者。
二  毀越門扇、牆垣或其他安全設備而犯之者。
三  攜帶兇器而犯之者。
四  結夥三人以上而犯之者。
五  乘火災、水災或其他災害之際而犯之者。
六  在車站或埠頭而犯之者。
前項之未遂犯罰之。
刑法第217條第1項
偽造印章、印文或署押，足以生損害於公眾或他人者，處3年以
下有期徒刑。
